【裁判字號】    89,毒抗,392
【裁判日期】    890830
【裁判案由】    觀察、勒戒
【裁判全文】
臺灣高等法院臺南分院法院刑事裁定         八十九年度毒抗字第三九二號 Ｃ
      抗  告  人  甲  ○  ○
右列抗告人因觀察、勒戒案件，不服臺灣臺南地方法院八十九年度毒聲字第二五二九
號，中華民國八十九年八月三十日裁定，提起抗告，本院裁定如左：
      主      文
抗告駁回。
      理      由
一、本件抗告意旨略以：抗告人明知民國（下同）八十九年七月四日應至臺南地檢署
    觀護人室報到，再愚亦不可能於當日或二十四小時內在不詳地點處施用第一級毒
    品。且抗告人於八十九年八月二十二日向公訴人聲請調閱八十九年八月十九日第
    二次之採尿化驗結果，並檢呈所服成藥之粒備驗。然原審未據將檢驗結果提示，
    即率認抗告人應送觀察、勒戒，難以折服。爰請求撤銷原裁定云云。
二、經查：
（一）抗告人於民國八十九年七月四日或前二十四小時內，在不詳地點，施用第一級
      毒品，為台灣臺南地方法院檢察署觀護人室採尿送驗而查獲，有長榮管理學院
      出具之尿液檢驗報告附卷可稽。按海洛因或嗎啡均屬毒品危害防制條例第二條
      第二項所規定之第一級毒品，而海洛因經注射入人體後，約百分之八十於二十
      四小時內自尿排出，一般而言，尿液中能否驗出嗎啡陽性反應，與其投與量、
      投與途徑、採尿時間、個人體質及檢驗方法之靈敏度有關，國外曾有文獻報導
      注射六毫克之海洛因鹽酸鹽，其代謝物嗎啡之平均可檢出時限約為二十六小時
      （最低檢出量為每毫升三百毫克），另嗎啡經注射入人體後，百分之九十以上
      於二十四小時內自尿中排出，國外曾有文獻報導注射二十毫克之嗎啡硫酸鹽，
      其嗎啡之平均可檢出時限約為四十五小時（最低檢出量為每毫升三百毫克）等
      情，抗告人於八十九年八月十九日之第二次採尿化驗結果，並不足證明其未於
      八十九年七月四日或前二十四小時內未施用第一級毒品，所辯不足為採。
（二）次查，抗告人辯稱其疑似服用自行購買之成藥以致尿液採驗呈毒品嗎啡陽性反
      應，雖檢呈成藥之粒備驗，惟抗告人未能確實舉證或提醫師處方以實其說，所
      辯亦不足採信。
三、綜上各情相互參酌，其施用毒品犯行堪予認定，原審以其施用第一級毒品事證明
    確，依毒品危害防制條例第二十條第一項及觀察勒戒處分執行條例第三條第一項
    規定，裁定將抗告人送勒戒處所觀察、勒戒，經核於法並無不當，抗告人徒執前
    詞，指摘原裁定不當，為無理由，應予駁回。
四、據上論結，應依刑事訴訟法第四百十二條，裁定如主文。
中    華    民    國      八十九      年      十      月      二十五    日
                                  臺灣高等法院臺南分院刑事第四庭
                                      審判長法官  陳    義    仲
                                            法官  徐    財    福
                                            法官  宋    明    蒼
右正本證明與原本無異。
不得再抗告。
                                      法院書記官  余    素    美
中    華    民    國      八十九      年      十      月      二十五    日


司法院資訊處製作；財團法人民間司法改革基金會備份。
